【裁判字號】    92,易,1154
【裁判日期】    920530
【裁判案由】    賭博等
【裁判全文】
臺灣板橋地方法院刑事判決                        九十二年度易字第一一五四號
    公  訴  人  臺灣板橋地方法院檢察署檢察官
    被      告  乙○○
                甲○○
右列被告因賭博等案件，經檢察官提起公訴（九十二年度偵字第四五一一號），本院
判決如左：
    主  文
乙○○共同違反未依電子遊戲場業管理條例之規定辦理營利事業登記，不得經營電子
遊戲場業之規定，處拘役伍拾日，如易科罰金，以參佰元折算壹日。扣案電動賭博機
具「小瑪琍」變異體肆台（含ＩＣ板肆塊）及賭資新台幣壹萬零陸佰伍拾元，均沒收
。
甲○○在公眾得出入之場所賭博財物，處罰金貳仟元，如易服勞役，以參佰元折算壹
日。扣案電動賭博機具「小瑪琍」變異體肆台（含ＩＣ板肆塊）及賭資新台幣壹萬零
陸佰伍拾元，均沒收。
    事  實
一、乙○○（起訴書均誤載為張泰良）與姓名年籍不詳綽號阿成及阿進等二名成年男
    子共同基於犯意之聯絡，未依規定向台北縣政府辦理經營電子遊戲場業之營利事
    業登記，竟自民國九十二年一月三十日起，由乙○○提供其所經營之「驛屋商店
    」小說漫畫出租店位在台北縣土城市○○街十八號地下一樓之公眾得出入之場所
    ；由阿成與阿進提供電動賭博機具小瑪琍變異體四台擺放於該址，供不特定人把
    玩，而經營電子遊戲場業。由不特定之賭客投入硬幣後下注，利用該電子遊戲機
    具之射倖特性，決定勝方及倍率，若中獎可得數倍至數十倍不等之積分，反之則
    分數沒入，若有積分留下可退換現金，乙○○、阿成、阿進乃以此方式連續與不
    特定賭客賭博財物，乙○○並分得盈餘之一半。嗣於同年二月二十三日零時十分
    許，適賭客甲○○在上址把玩電動賭博機具時，為警當場查獲，且扣得上揭機台
    四台（含ＩＣ板四塊）及賭資新台幣（下同）一萬零六百五十元。
二、案經台北縣政府警察局土城分局報告臺灣板橋地方法院檢察署檢察官偵查起訴。
    理  由
一、訊據被告乙○○、甲○○就右揭犯罪事實均坦承不諱，並互核相符，且有搜索扣
    押筆錄、現場查獲照片四紙、現場圖、台北縣政府營利事業登記證及扣案之電動
    賭博機具四台（含ＩＣ板四塊）、賭資一萬零六百五十元、扣押物品目錄表在卷
    可資佐證。足認被告二人前揭自白與事實相符，堪予採信。是本件事證明確，被
    告二人犯行均堪認定，自應依法論科。
二、按電子遊戲場業管理條例於八十九年二月三日經總統公布施行，並自同年月五日
    生效，是該條例生效後，設置以電腦方式操縱，產生或顯示聲光影像、圖案、動
    作之電子遊戲機，供不特定人為益智或娛樂之營利事業（同條例第三條、第四條
    參照），應依電子遊戲場業管理條例第十一條之規定辦理營利事業登記，未依該
    條例辦理營利事業登記者，依同條例第十五條之規定，即不得經營電子遊戲場業
    。又按電子遊戲場業管理條例第一條明示「為管理電子遊戲場業，並維護社會安
    寧，善良風俗、公共安全及國民身心健康，特設定本條例」，是該條例立法目的
    之一即在於管理電子遊戲場業。而所謂電子遊戲場業，依該條例第三條規定，係
    指設置電子遊戲機供不特定人益智娛樂之營利事業。換言之，僅須設置電子遊戲
    機供人娛樂以營利者，即屬電子遊戲場業管理條例所指之電子遊戲場業，其規模
    如何則非所問。再者，依該條例第十六條規定，非電子遊戲場業之其他營利事業
    ，不得就其營業場所，「供他人設置」電子遊戲機營業，如違反該條規定，依第
    二十八條規定處行為人新台幣十萬元以上五十萬元以下罰鍰，並限期令其改善，
    是在非電子遊戲場業之其他營利事業場所設置電子遊戲機以營利者，仍屬由該條
    例規範之範疇，益徵該條例所指之電子遊戲場業並不專以設置電子遊戲機供人娛
    樂為限，在非電子遊戲場業之其他營利事業場所設置者仍屬之。是如係在自己經
    營之非電子遊戲場業之營業場所，自己附帶擺設電子遊戲機供人娛樂者，仍屬該
    條例第三條所指之「設置電子遊戲機供不特定人益智娛樂之營利事業」，依該條
    例第十五條規定，仍應辦理營利事業登記後始得營業。換言之，所謂電子遊戲場
    業，僅須有設置電子遊戲機供人為益智娛樂者即屬之（該條例第三條），至其係
    專以提供電子遊戲機供人娛樂或在非電子遊戲場業之營業場所附帶提供電子遊戲
    機供人娛樂，應非所問。從而在非電子遊戲場業之營業場所（如超商、保齡球館
    、紅茶店、撞球場等），附帶擺設電子遊戲機供人娛樂者，仍須依該條例第十五
    條規定辦理營利事業登記後始得擺設，否則，仍應依該條例二十二條論罰。是核
    被告乙○○未依電子遊戲場業管理條例規定辦理營利事業登記，在其經營之驛屋
    商店，擺設電動賭博機具「小瑪琍」變異體四台，而經營電子遊戲場業部分，係
    違反電子遊戲場業管理條例第十五條之規定，應依同條例第二十二條規定論處。
    又其以上開機台與不特定之人賭博財物，核其此部分所為，係犯刑法第二百六十
    六條第一項之賭博罪。被告甲○○則係犯同法第二百六十六條第一項之賭博罪。
    被告乙○○與阿成、阿進間有犯意聯絡及行為分擔，應以共同正犯論。被告乙○
    ○先後多次賭博犯行，時間緊接，所犯又係構成要件相同之罪，顯係基於概括犯
    意反覆為之，為連續犯，應依刑法第五十六條之規定論以一罪。再被告乙○○所
    犯上開二罪，有方法結果之牽連關係，為牽連犯，應依刑法第五十五條之規定，
    從一重之電子遊戲場業管理條例第二十二條規定處斷。公訴意旨固以：被告張泰
    良所為，係犯刑法第二百六十七條之以賭博為常業罪，惟按刑法第二百六十七條
    之以賭博為常業罪，係指反覆以賭博為日常謀生之職業者而言，最高法院八十五
    年度台非字第五四號判決可資參照，本件被告乙○○固擺設賭博性電動機具四台
    ，然其於上址兼營小說漫畫出租店，有現場照片可佐，依其擺設之賭博性電動玩
    具數量不多，顯然並非專以賭博維生，是公訴意旨尚有誤認，惟起訴之基本社會
    事實既屬同一，爰變更起訴法條，附此敘明。爰分別審酌被告乙○○不思循謀正
    當途徑獲取營業收入，反以擅自經營電子遊戲場業，甚至擺放電動賭博機具，供
    人賭博財物，藉以從中獲取不法利益，非但助長社會僥倖心理，亦影響社會正常
    經濟活動，復參酌其並無前科，有臺灣高等法院刑案紀錄簡覆表一份在卷可查，
    犯罪後坦承犯行，態度良好等一切情狀；被告甲○○前有多次竊盜前科，現仍在
    緩刑期間，有臺灣高等法院刑案紀錄簡覆表一份在卷可參，未能潔身自好而為賭
    博之不當行為，惟犯後坦承犯行，表示悔意等一切情狀，各量處如主文所示之刑
    ，並分別就被告乙○○部分諭知易科罰金之折算標準，就被告甲○○部分諭知易
    服勞役之折算標準，以資懲儆。
三、扣案之電動機具「小瑪琍」變異體四台（含ＩＣ板四塊），均係當場插電營業中
    之賭博器具，現金一萬零六百五十元，則係在該等賭台機具內之賭資，業據被告
    等供明在卷，爰均依刑法第二百六十六條第二項規定宣告沒收。
據上論斷，應依刑事訴訟法第二百九十九條第一項前段、第三百條，電子遊戲場業管
理條例第二十二條，刑法第十一條前段、第二十八條、第五十六條、第二百六十六條
第一項前段、第二項、第五十五條、第四十一條第一項前段、第四十二條第一項前段
，罰金罰鍰提高標準條例第一條前段、第二條，判決如主文。
本案經檢察官楊仲農到庭執行職務
中      華      民國    九十二    年      五      月     三十     日
                                        臺灣板橋地方法院刑事第五庭
                                            法  官  王  偉  光
右正本證明與原本無異。
如不服本判決，應於判決送達後十日內，向本院提出上訴狀。
                                            書記官  陳  怡  君
中      華      民      國    九十二    年      六      月      二      日
附錄本件論罪科刑所用法條全文
刑法第二百六十六條
在公共場所或公眾得出入之場所賭博財物者，處一千元以下罰金。但以供人暫時娛樂
之物為賭者，不在此限。
當場賭博之器具與在賭檯或兌換籌碼處之財物，不問屬於犯人與否，沒收之。
電子遊戲場業管理條例第二十二條
違反第十五條規定者，處行為人一年以下有期徒刑、拘役或科或併科新台幣五十萬元
以上二百五十萬元以下罰金。


司法院資訊處製作；財團法人民間司法改革基金會備份。
